臺灣桃園地方法院刑事判決　　　　　　　 94年度易字第270號
公　訴　人　臺灣桃園地方法院檢察署檢察官
被　　　告　甲○○
上列被告因竊盜案件，經檢察官提起公訴（94年度偵字第3006號
），本院判決如下：
    主  文
甲○○無罪。
    理  由
一、本件公訴意旨略以：被告甲○○意圖為自己不法之所有，於
    民國94年1 月20日1 時許，在臺北縣樹林鎮○○街○ 段179
    號前，持鑰匙竊取告訴人乙○○所管領之車牌號碼4077-JT
    號自小客車得手，嗣於同年月23日2 時許，在桃園縣中壢市
    ○○路270 巷巷口前為警查獲。案經被害人乙○○告訴，因
    認被告甲○○涉犯刑法第320 條第1 項之竊盜罪。
二、按犯罪事實應依證據認定之，無證據不得認定犯罪事實。又
    不能證明被告犯罪者，應諭知無罪之判決。刑事訴訟法第15
    4 條第2 項、第301 條第1 項分別定有明文。又事實之認定
    ，應憑證據，如未能發現相當證據，或證據不足以證明，自
    不能以推測或擬制之方法，為裁判基礎（最高法院40年台上
    字第86號判例意旨參照）；且認定犯罪事實所憑之證據，雖
    不以直接證據為限，間接證據亦包括在內，然而無論直接證
    據或間接證據，其為訴訟上之證明，須於通常一般之人均不
    致有所懷疑，而得確信其為真實之程度者，始得據為有罪之
    認定，倘其證明尚未達到此一程度，而有合理之懷疑存在而
    無從使事實審法院得有罪之確信時，即應由法院為諭知被告
    無罪之判決（同院76年台上字第4986號判例意旨參照）。
三、公訴人認被告甲○○涉犯上揭罪名，係以上揭事實業經被告
    甲○○坦承不諱，核與告訴人乙○○之指訴情節相符，並有
    贓物認領保管單可佐等為其主要論據。
四、訊據被告甲○○對於94年1 月20日1 時許，在臺北縣樹林市
    ○○街○ 段179 號前將告訴人乙○○所管領之車號4077-JT
    號自小客車開走之事實，固供承不諱，惟否認有竊盜行為，
    辯稱：伊與告訴人乙○○為同居關係，車號4077-JT 號自小
    客車雖係告訴人乙○○所管領，惟平日均為伊與告訴人乙○
    ○共同使用，伊當日係因與告訴人乙○○吵架始會拿取鑰匙
    開車外出散心，伊並無要將該小客車據為己有之意思等語。
五、按刑法上之竊盜罪，係以意圖為自己或第三人不法之所有，
    而竊取他人之動產者，為其成立要件，如行為人祇因暫時之
    使用而取得之，用後即行歸還，其主觀既欠缺不法所有意圖
    之要件，自難以竊盜罪責相繩。經查：被告甲○○與告訴人
    乙○○自5 年前 (約89年間)認 識後即同居一處並共同在市
    場擺設攤位販賣商品營生，渠等日常之生活支出及金錢管理
    均由告訴人乙○○負責，車號4077-JT 號自小客車雖登記為
    告訴人乙○○配偶鐘錦娟名義，惟均為告訴人乙○○管領使
    用，告訴人乙○○有默示被告甲○○得使用之，但須於使用
    前告之告訴人乙○○，其目的只在確定何人使用該車。94年
    1 月20日被告甲○○與告訴人乙○○爭吵後，趁告訴人乙○
    ○熟睡時將該車開走，告訴人乙○○雖知車子係被告甲○○
    開走，但因被告甲○○有施用毒品惡習，惟恐被告甲○○將
    該車做不法用途，因此始報警追查等情，已據證人乙○○證
    述在卷，核與被告甲○○供稱其與告訴人乙○○係同居關係
    ，平時即有使用該車之情形等情相符。又被告甲○○於案發
    當日係因與告訴人乙○○爭吵後，負氣駕車外出散心，其並
    無欲離開其與告訴人乙○○同居之處所，且更無將4077-JT
    號自小客車據為己有之意乙節，亦據被告甲○○供承在卷，
    而被告甲○○與告訴人乙○○目前尚同居一處之事實，亦據
    證人乙○○證陳在卷，綜此上情，被告甲○○雖於94年1 月
    20日1 時許，未向告訴人乙○○告知即將4077-JT 號自小客
    車駛離停放處所，惟被告甲○○平日既有使用該車之情形，
    且其駕駛該車係僅供代步工具，並無將該自小客車據為己有
    之意思，其主觀上既欠缺不法所有之意圖，即與竊盜罪之構
    成要件不符，自不能以竊盜罪相繩，依首揭法律規定，本件
    既不能證明被告甲○○犯罪，即應為被告甲○○無罪之諭知
    。
六、臺灣板橋地方法院94年度偵字第4706號移送併案意旨略以：
    被告甲○○與乙○○原係男女朋友關係，甲○○竟意圖為自
    己不法之所有，於94年3 月9 日22時許，竊取乙○○放置在
    衣架下之鍾錦娟所有車號4077-JT 號自小客車鑰匙1 支、現
    金 (新台幣)12000 元 及日盛商業銀行信用卡1 張，並在台
    北縣樹林市○○街○ 段及光武街口將上開自小客車駛離，得
    手後，復基於意圖為自己不法所有之犯意，於同年3 月10日
    ，接續在桃園縣桃園市○○路54號之屈臣氏中正分公司及桃
    園縣桃園市○○路522 號之中國石油股份有限公司中山站，
    刷卡消費共計2335元，並於上開中油中山路站刷卡消費840
    元時，在中油中山路站之簽帳單上偽造「乙○○」之簽名後
    ，持交中油中山路站人員而行使之，致使上開屈臣氏及中油
    中山站人員因而陷於錯誤，而出賣其商品，足生損害於日盛
    商業銀行及乙○○。因認被告甲○○另涉犯刑法第320 條第
    1 項之竊盜罪，同法第216 條、第210 條之行使偽造私文書
    罪，同法第339 條第1 項之詐欺取財罪，且所犯竊盜罪與本
    件起訴部分有連續犯裁判上一罪關係而移送併予審理。惟查
    ，本件公訴人起訴被告甲○○竊盜部分，經本院審理結果，
    認被告甲○○主觀上欠缺不法所有之意圖，不能成立竊盜罪
    ，而為無罪之諭知，則與移送併辦部分自無連續犯裁判上一
    罪關係，併辦部分應退回檢察官另為處理。
據上論斷，應依刑事訴訟法第301條第1項，判決如主文。
本案經檢察官謝雯璣到庭執行職務。
中　　華　　民　　國　　94　　年　　8 　　月　　24　　日
                  刑事第九庭    審判長法  官　林明洲
                                      法  官  林春鈴
                                      法  官  黃斯偉
以上正本證明與原本無異。
如不服本判決，應於判決送達後10日內向本院提出上訴狀（應附
繕本），上訴於臺灣高等法院。
                                      書記官　李珈慧
中　　華　　民　　國　　94　　年　　8 　　月　　24　　日
